【裁判字號】    98,簡上,479
【裁判日期】    980724
【裁判案由】    妨害自由
【裁判全文】
臺灣高雄地方法院刑事判決             98年度簡上字第479號
上  訴  人
即  被  告  甲○○
                        號
上列上訴人因家庭暴力防治法之妨害自由案件，不服本院高雄簡
易庭97年度審簡字第4030號第一審判決（臺灣高雄地方法院檢察
署檢察官聲請簡易判決處刑案號：97年度偵字第12107 號），提
起上訴，本院管轄之第二審合議庭判決如下：
    主  文
上訴駁回。
    事實及理由
一、按被告以外之人於審判外之陳述，雖不符前4 條之規定，而
    經當事人於審判程序同意作為證據，法院審酌該言詞陳述或
    書面陳述作成時之情況，認為適當者，亦得為證據，刑事訴
    訟法第159 條之5 定有明文；故當事人如放棄對原供述人之
    反對詰問權，於審判程序表示同意該等傳聞證據可作為證據
    ，除法院認該傳聞證據欠缺適當性外，自可承認其證據能力
    。經查，關於本案屬於審判外陳述之傳聞證據，公訴人、上
    訴人即被告甲○○於審判程序均同意作為證據，且經本院審
    酌該證據作成情況均無不適當之情形，是依上開規定，認得
    作為本案證據。
二、經本院審理結果，認原審判決之認事、用法及量刑均無不當
    ，應予維持，除將事實欄第5 行至第7 行更正為：「... 嗣
    於同日上午9 時46分許，甲○○明知未經乙○○許可，竟仍
    基於無故侵入住宅之犯意，... 」；證據部分補充：「一、
    上訴人即被告於本院審理中之供述。二、證人即告訴人乙○
    ○於本院審理中之證述。」之外，餘均引用附件第一審刑事
    簡易判決書（含聲請簡易判決處刑書）事實、證據及理由之
    記載。
三、被告不服原審判決提起上訴，先後具狀及在本院以言詞辯稱
    ：被告於案發當日係至告訴人住處找告訴人溝通，希望告訴
    人找份工作，不要再向被告妻子林鍾秀連拿錢，當時本來站
    在屋外紗窗邊與告訴人說話，因有鄰居聞聲出來察看，為了
    顧及告訴人面子，才推門進入屋內，被告所進入者乃妻子林
    鍾秀連娘家，多年來都是直接推門進入，並無侵入住宅之犯
    行云云。
四、經查，證人即告訴人乙○○就本件案發經過情節，於本院所
    陳：被告進來時，伊人在屋內1 樓後方廚房拜拜，被告一來
    門一拉，就衝進來，伊沒辦法拒絕被告進入屋內等語（見本
    院簡上卷第36至39頁），雖與其於警詢陳稱：案發當時被告
    站在伊家門口，伊告訴被告不讓他進來，被告就強行拉開伊
    住處大門，破壞門繩強行進入等語（見偵查卷第6 頁）；偵
    查中陳稱：住處大門是木門，用繩子拴住，伊不讓被告進入
    ，被告就大力撞門，將塑膠繩弄斷進入屋內等語（見偵查卷
    第15頁），有所出入，但告訴人於案發當時主觀上並不容許
    被告進入其住處之情，始終如一。
五、又，本件案發之時，告訴人雖為被告妻舅，但兩人相處情形
    並不和睦之情，已據告訴人於本院審理中陳稱：伊因被告先
    前對於姊姊林鍾秀連有家暴情形，有帶林鍾秀連去派出所做
    筆錄、聲請保護令，故與被告雙方相處已不和睦等語等情（
    見本院簡上卷第34頁、36至37頁）；被告於本院審理中亦自
    承：案發當天會先站在告訴人屋外紗窗邊與告訴人講話，而
    不進入屋內去講，是因為伊認為與妻子林鍾秀連間所發生的
    事情，都是告訴人在搞鬼，所以兩人感情不好，不願意進去
    告訴人家等語在卷（見本院簡上卷第43頁），可以認定。被
    告且坦言，案發時推門進入告訴人屋內之前，並未徵得告訴
    人同意之情（見本院簡上卷第21頁）。則被告既因故與告訴
    人相處不睦，本身都不甚願意進入告訴人住處，則對於告訴
    人亦不願被告進入其住處之情，豈有不知之理？被告竟在未
    徵得告訴人同意之情形下，直接推門進入，當有侵入住宅犯
    意甚明。是被告前開所辯，當係卸責之詞，而無可採。
六、綜上所述，被告上訴意旨執前詞，空言否認犯行，指摘原判
    決處刑失當，難認為有理由，應予駁回。
據上論斷，應依依刑事訴訟法第373 條、第455 條之1 第1 項、
第3 項、第368 條、第364條，判決如主文。
本案經檢察官杜妍慧到庭執行職務。
中    華    民    國    98    年    7     月    24    日
                刑事第六庭   審判長 法  官  曾逸誠
                                    法  官  王靖茹
                                    法  官  陳思睿
以上正本證明與原本無異。
不得上訴。
中    華    民    國    98    年    7     月    24    日
                                    書記官  何慧娟


司法院資訊處製作；財團法人民間司法改革基金會備份。
